臺灣高雄地方法院刑事判決　　　　　　　96年度易字第1958號
公　訴　人　臺灣高雄地方法院檢察署檢察官
被　　　告　甲○○
上列被告因違反著作權法案件，經檢察官提起公訴（96年度偵字
第10462 號），因被告就被訴事實為有罪之陳述，經本院告知簡
式審判程序意旨，並聽取公訴人及被告之意見後，本院合議庭裁
定由受命法官獨任依簡式審判程序審理，本院判決如下：
    主  文
甲○○明知係侵害著作財產權之重製物為光碟而散布，處有期徒
刑柒月，減為有期徒刑參月又拾伍日，如易科罰金，以新臺幣壹
仟元折算壹日。扣案如附表所示之光碟均沒收。
    事  實
一、甲○○明知其自真實姓名年籍不詳自稱「蔡一平」之成年男
    子所取得如附表所示之15片遊戲光碟，係如附表所示之公司
    享有著作權之電腦程式著作，且上開遊戲光碟內所儲存之「
    Library Programs」電腦軟體，係日商新力電腦娛樂股份有
    限公司（下稱新力公司）享有著作權之電腦程式著作，屬於
    受我國著作權法保護之著作物，未經附表所示之公司及新力
    公司之同意或授權，不得散布侵害著作財產權之重製物，竟
    基於明知係侵害著作財產權之光碟重製物而散布之犯意，於
    民國96年4 月1 日起至同年月5 日止，在不詳地點，將電腦
    連接網際網路「雅虎奇摩拍賣網站」，以其在奇摩拍賣網站
    申請取得之「burberry 0319 」會員帳號、密碼00000000，
    在該拍賣網站上張貼「PS2 主機‥保養的不錯‥已改機‥買
    就送遊戲光碟一堆」之拍賣販售如附表所示盜版光碟之訊息
    ，供不特定人競標上開盜版光碟，並以行動電話0000000000
    作為與買家之聯絡方式；嗣經警方在網路巡邏時，發現上情
    ，遂與甲○○相約當面交易，於96年4 月5 日13時20分許，
    在高雄市鳳山市○○○路五甲廟廣場，當場查獲附表所示之
    盜版光碟片15片等物，經鑑定後確為盜版光碟片，始知上情
    。
二、案經高雄市政府警察局苓雅分局報請臺灣高雄地方法院檢察
    署檢察官偵查起訴。
    理  由
一、按本件被告甲○○所犯係死刑、無期徒刑、最輕本刑為3 年
    以上有期徒刑以外之罪，其於準備程序就前揭被訴事實為有
    罪之陳述，經受命法官告知簡式審判程序之旨，並聽取其與
    公訴人之意見後，本院認無不得或不宜改依簡式審判程序進
    行之處，爰依刑事訴訟法第273 條之1 第1 項、第284 條之
    1 ，裁定本件由受命法官獨任進行簡式審判程序，合先敘明
    。
二、上開犯罪事實業據被告甲○○於警詢、偵訊、本院準備程序
    及審理時供認不諱，復經證人即台北市保護智慧財產權交流
    協會總幹事陳文銓陳述明確，並有臺灣國際專利法律事務所
    96年10月17日（96）林法字第0205號函、被告於奇摩會員中
    心註冊資料、查獲盜版品著作權產權人清冊各1 份、奇摩拍
    賣網站列印資料9 張、查獲照片30幀附卷可稽。是被告前揭
    出於任意性之自白與事實相符，應堪採為認定被告有罪之證
    據，則被告如事實欄所示之犯行，堪以認定。
三、核被告甲○○所為，係犯著作權法第91條之1 第3 項、第2
    項之明知係侵害著作財產權之光碟重製物而散布罪。公訴人
    雖認被告涉犯同條項之明知係侵害著作財產權之光碟重製物
    而意圖散布而持有罪，惟被告已將盜版光碟及遊樂器主機交
    予買方，應論以明知係侵害著作財產權之光碟重製物而散布
    罪，惟明知為侵害著作權之物而散布及明知為侵害著作權之
    物意圖散布而持有之行為，均同列於著作權法第91條之1 第
    2 項規定處罰，故此部分無庸變更起訴法條。被告意圖散布
    而持有侵害著作財產權之光碟重製物之低度行為，為散布之
    高度行為所吸收，不另論罪。被告以一行為侵害數著作財產
    權，而觸犯數罪名，為想像競合犯，應依刑法第55條規定論
    以一罪。爰審酌被告販賣侵害他人著作財產權之盜版光碟，
    不尊重他人智慧結晶，欠缺保護智慧財產權之概念，影響國
    家形象，惟犯後坦承犯行，態度良好，且散布之盜版影音光
    碟數量非鉅等一切情狀，量處如主文所示之刑。又查被告犯
    罪行為時間，在96年4 月24日以前，核符中華民國96年罪犯
    減刑條例第2 條第1 項第3 款規定，應減其宣告刑二分之一
    如主文所示，並諭知易科罰金之折算標準。扣案如附表所示
    之盜版光碟15片，係被告供犯罪所用之物，依著作權法第98
    條但書規定，不問屬於被告與否，應予宣告沒收之。
四、另按著作權法第3 條第1 項第18款規定：「防盜拷措施：指
    著作權人所採取有效禁止或限制他人擅自進入或利用著作之
    設備、器材、零件、技術或其他科技方法」。合法之遊戲光
    碟片內建有防盜拷碼，該亂數訊息不能以一般CD/DVD複製機
    或CD-R/DVD-R燒錄器複製，遊樂器主機執行遊戲光碟時，如
    未讀取到該防盜拷碼，則不能執行該遊戲光碟。本件扣案之
    遊樂器主機內建有改機晶片，以傳送仿造原版光碟片防盜拷
    碼之亂數訊息於遊戲器主機上，以使盜版光碟片內縱未含防
    盜拷碼，也能在改裝過之遊樂器主機能夠執行。是以改機晶
    片應屬規定著作權人所採取有效禁止或限制他人擅自進入或
    利用著作之器材。惟本件被告販賣含有改機晶片之遊樂器主
    機1 台，對象僅有1 人，並不符合著作權法第80條之2 第2
    項所規定「製造」、「輸入」、「為公眾提供服務」、「提
    供公眾使用」應處罰規避防盜拷措施行為之任一要件，且此
    部分未具檢察官起訴，是扣案之遊樂器主機1 台，爰不予宣
    告沒收，附此敘明。
據上論斷，應依刑事訴訟法第273 條之1 第1 項、第284 條之1
、第299 條第1 項前段，著作權法第91條之1 第3 項、第2 項、
第98條但書，刑法第11條、第55條、第41條第1 項前段，中華民
國96年罪犯減刑條例第2 條第1 項第3 款、第7 條、第9 條，判
決如主文。
本案經檢察官乙○○到庭執行職務。
中　　華　　民　　國　　96　　年　　12　　月　　28　　日
                  鳳山刑事第一庭      法　官  林芳華
以上正本證明與原本無異。
如不服本判決應於收受本判決後10日內向本院提出上訴書狀，並
應敘述具體理由，如未敘述上訴理由者，應於上訴期間屆滿後20
日內補提理由書狀於本院（均須按他造當事人之人數附繕本）「
切勿逕送上級法院」。
中　　華　　民　　國　　96　　年　　12　　月　　28　　日
　　　　　　　　　　　　　　　　　    書記官  黃靖媛
附錄本案論罪科刑法條
著作權法第91條之1
擅自以移轉所有權之方法散布著作原件或其重製物而侵害他人之
著作財產權者，處3 年以下有期徒刑、拘役，或科或併科新臺幣
500,000元以下罰金。
明知係侵害著作財產權之重製物而散布或意圖散布而公開陳列或
持有者，處3 年以下有期徒刑，得併科新臺幣70,000元以上
750,000 元以下罰金。
犯前項之罪，其重製物為光碟者，處6 月以上3 年以下有期徒刑
，得併科新臺幣200,000 元以上2,000,000 元以下罰金。但違反
第87條第4款規定輸入之光碟，不在此限。
附表
┌──┬─────────┬─────────┬────┐
│編號│著作物名稱        │著作財產權人      │數量    │
├──┼─────────┼─────────┼────┤
│1   │街道              │不詳              │1       │
├──┼─────────┼─────────┼────┤
│2   │007龐德           │美商EA SQUARE公司 │1       │
├──┼─────────┼─────────┼────┤
│3   │VR快打4           │日商SEGA AM2公司  │1       │
├──┼─────────┼─────────┼────┤
│4   │鐵拳4             │日商NAMCO公司     │1       │
├──┼─────────┼─────────┼────┤
│5   │NO ONE LIVES      │日商MONOLITH公司  │1       │
│    │FOREVER           │                  │        │
├──┼─────────┼─────────┼────┤
│6   │聖騎士之戰        │日商SEGA公司      │1       │
├──┼─────────┼─────────┼────┤
│7   │X戰警             │美商ACTIVISION公司│1       │
├──┼─────────┼─────────┼────┤
│8   │GUKSRTIVOR4       │不詳              │1       │
├──┼─────────┼─────────┼────┤
│9   │DEAD TO RIGHTS    │日商NAMCO公司     │1       │
├──┼─────────┼─────────┼────┤
│10  │阿爾克斯戰士      │不詳              │1       │
├──┼─────────┼─────────┼────┤
│11  │CHAOS BLEEDS      │美商FOX           │1       │
│    │                  │INTERACTIVE公司   │        │
├──┼─────────┼─────────┼────┤
│12  │魔戒3中文版       │美商EA公司        │1       │
├──┼─────────┼─────────┼────┤
│13  │惡魔獵人3         │日商CAPCOM        │2       │
├──┼─────────┼─────────┼────┤
│14  │野球魂            │日商KONAMI公司    │1       │
└──┴─────────┴─────────┴────┘
